臺灣板橋地方法院刑事判決　　　　　　　　　　　　　　九十一年度訴字第七六號
　　公訴人　臺灣板橋地方法院檢察署檢察官
　　被　告　丙○○
右列被告因違反槍砲彈藥刀械管制條例案件，經檢察官提起公訴（九十年度偵字第一
八二五七號），本院判決如左：
    主    文
丙○○未經許可寄藏具殺傷力之仿WALTHER 廠半自動手槍改造之金屬玩具手槍，累犯
，處有期徒刑壹年肆月。併科罰金新臺幣陸萬元，罰金如易服勞役，以銀圓參佰元即
新臺幣玖佰元折算壹日。
扣案具殺傷力之仿WALTHER 廠半自動手槍改造之金屬玩具手槍一支（槍枝管制編號00
00000000，含彈匣一個）沒收。
    事    實
一、丙○○前於民國八十三年三月九日因違反麻醉藥品管理條例及肅清煙毒條例等案
    件，經本院判處有期徒刑一年十月，並經確定，嗣於八十四年七月十一日縮刑假
    釋，於八十四年十月七日假釋期滿執行完畢。又於八十八年四月二十七日因偽造
    文書案件，經本院判處有期徒刑三月，於同年六月二十九日確定，於八十九年九
    月二十四日執行完畢。竟仍不知悔改，復明知可發射子彈具有殺傷力之手槍，係
    屬槍砲彈藥刀械管制條例列管之槍砲，未經許可不得製造、販賣、運輸、轉讓、
    持有或寄藏，竟於九十年十月初某日，在臺北縣新莊市○○路之麥當勞速食店前
    ，受甲○○（所涉違反槍砲彈藥刀械管制條例案件另由檢察官偵辦）之託，代為
    保管具殺傷力之仿WALTHER 廠半自動手槍改造之金屬玩具手槍一支（槍枝管制編
    號0000000000，含彈匣一個）、不具殺傷力之仿WALTHER 廠半自動手槍改造之金
    屬玩具手槍一支（槍枝管制編號0000000000，含彈匣一個）、及不具殺傷力之改
    造金屬子彈五顆、彈殼三枚，並將上開手槍及子彈藏置於臺北縣永和市○○路二
    十一號七樓住處。嗣於同年十月二十五日清晨五時三十分許，在上開住處為警查
    獲，並扣得上開手槍二支（含彈匣二個）、改造金屬子彈五顆、彈殼三枚、及虎
    頭鉗、鉗子各一支。
二、案經臺北縣警察局永和分局移送臺灣板橋地方法院檢察署檢察官偵查起訴。
    理    由
一、訊據被告丙○○對其於前揭時地收受甲○○所交付扣案之手槍及子彈之事實固坦
    承不諱，惟矢口否認犯行，辯稱：甲○○係友人乙○○介紹認識，當天伊要回桃
    園縣龜山女友住處，接到乙○○電話，約伊在臺北縣新莊市○○路之麥當勞速食
    店前碰面，乙○○與甲○○搭乘「阿順」所駕駛之計程車前來，交給伊一包東西
    寄放，伊當時不知裡面裝手槍及子彈，回去後整包放在床頭櫃裡，乙○○還將計
    程車司機阿順之0000000000號行動電話給伊，伊不知甲○○交付的是手槍及子彈
    云云。
二、經查被告於警訊時供稱：扣案之手槍及彈殼三枚係八十八年間在臺北縣三重市一
    家湯臣園區地下一樓某槍枝模型店內購買，手槍每支新臺幣（下同）八千元，彈
    殼係買槍時送的，五顆子彈係透過一綽號「阿仁」之人以每顆三百元向綽號「阿
    虛」之男子購買，買來時手槍之彈道有一層阻隔，伊便在臺北市內湖區大湖國宅
    成功路五段十四號七樓住處內用工具將阻隔打通云云（見偵查卷第四頁背面至第
    七頁）。於偵查中初訊時改稱：係「阿虛」在三週前在新莊市○○路與中正路口
    本來要賣給伊，但未賣成，就要求伊替他保管，伊知係槍彈就替他保管，伊未改
    造槍彈云云（見偵查卷第二十一頁背面）。前後供述矛盾。嗣於偵查複訊時始坦
    承：「阿虛」係甲○○，住臺北縣土城市○○路，手槍及子彈係甲○○於九十年
    十月初在新莊市○○路麥當勞速食店門口交給伊，甲○○係伊朋友之朋友，請伊
    幫他保管槍彈，伊知手槍有殺傷力等語（見偵查卷第三十五頁背面至第三十六頁
    ）。於本院訊問時復供稱：伊原本不認識甲○○，係友人乙○○介紹認識，甲○○將槍彈交給伊時，乙○○亦在場，當天係乙○○打電話約伊在麥當勞碰面的，
    有一計程車司機載甲○○與乙○○過來，乙○○並將該司機行動電話0000000000
    號給伊，手槍及子彈拿來後一直放在伊家中等語（見本院九十一年二月五日、四
    月二日訊問筆錄）。並有偵查卷附查獲之槍枝、子彈、彈殼及現場照片六張可稽
    ，及有仿WALTHER 廠半自動手槍改造之金屬玩具手槍二支（各含彈匣一個，槍枝
    管制編號分別為0000000000、0000000000）、改造金屬子彈五顆、金屬彈殼三枚
    扣案可資佐證。
三、次查證人乙○○於本院審理時結證稱：伊認識被告及甲○○，甲○○先前開計程
    車時因案被通緝，甲○○說槍彈是客人掉在車上的，說要拿來伊家寄放，伊稱家
    中無法寄放，伊知道被告在三峽有一空屋，就建議將槍彈放置該處，以後再拿回
    來，伊知道有一把槍及子彈，另外還有一把槍好像拆掉了，伊當天即約被告在新
    莊省道附近一家麥當勞那裡將槍彈交給被告，甲○○交槍時伊在場，伊與甲○○
    一起坐計程車過去的，甲○○說放一、兩天，待其找到房子就過去拿，後來甲○○就被抓了等語（見本院九十一年四月十一日審判筆錄），與被告在偵查中複訊
    及本院調查時所供情節相符。並經本院提示扣案之手槍及子彈照片供乙○○辨識
    確係甲○○交付之槍彈無誤，是被告及證人乙○○於本院所供扣案槍彈係甲○○
    交付等情尚非不可採信。
四、又扣案之手槍二支及子彈八顆經送內政部警政署刑事警察局鑑定結果，一支手槍
    （槍枝管制編號0000000000，含彈匣一個）係仿WALTHER 廠半自動手槍製造之金
    屬玩具手槍更換已貫通之土造金屬槍管改造而成，機械性能良好，可供擊發子彈
    使用，認具殺傷力。另一支手槍（槍枝管制編號0000000000，含彈匣一個）亦係
    仿WALTHER 廠半自動手槍製造之金屬玩具手槍更換已貫通之土造金屬槍管半成品
    改造而成，送鑑時槍管、滑套與槍身業已分離，無法供擊發子彈使用，認不具殺
    傷力。子彈八顆，其中四顆係由玩具槍用金屬彈殼加裝直徑五mm金屬彈頭改造而
    成，採樣二顆試射，一顆雖可擊發，惟無法將彈頭推出，認不具殺傷力；另一顆
    無法擊發，認不具殺傷力。另四顆子彈其中一顆底火部位已陷落，認無法擊發，
    不具殺傷力；另三顆均係玩具槍用金屬彈殼，有該局九十年十一月十三日刑鑑字
    第二０九一三七號鑑驗通知書一紙在卷可參。
五、再經本院函臺北縣政府警察局土城分局查明臺北縣土城市○○路是否確有甲○○
    之人設籍之結果，果有甲○○（六十四年三月十六日生，身分證統一編號：Ｚ0
    000000000號），設址於土城市○○路○段一四三巷一號五樓，現因毒
    品案件在臺灣臺北看守所執行中，有甲○○口卡、法務部戶役政連結作業系統資
    料、及臺灣高等法院全國前案紀錄表、臺灣高等法院檢察署刑案紀錄簡覆表各一
    件在卷可查。經本院提訊甲○○，其否認曾交槍彈給被告之事實，陳稱：伊係九
    十年夏天認識被告，只認識幾個月而已，是因為毒品安非他命而來往的，伊向被
    告買安非他命，被告自己也有吸食安非他命，除安非他命外，與被告無其他來往
    ，但伊知被告係竹聯幫地堂的人，伊未從未交過槍彈給被告，伊之前在作染整廠
    ，是乙○○介紹伊認識被告的，他人叫伊「喜子」，沒有人叫伊「阿虛」云云（
    見本院九十一年三月十四日訊問筆錄）。與被告及證人乙○○前開所述顯然有異
    。惟本件扣案槍彈若果真係甲○○交予被告，甲○○當不可能承認交付槍彈之事
    實而自招刑責，而證人乙○○既係當場目擊交付槍彈之證人，其與被告及甲○○
    間復無嫌隙，其所言應較可採信。
六、綜上所述，本件扣案之手槍及子彈係由甲○○交予被告寄藏之事實甚明。雖被告
    於本院審理時辯稱不知交付之物係槍彈云云。然查本案係員警至被告住處敲門之
    時，被告於開門之際由其身上掉落手槍而遭警逮捕（見警訊筆錄），而被告於偵
    查中復自承知道手槍有殺傷力等語（見偵查卷第三十六頁），則其豈有不知甲○○所交付者係屬槍彈，是其所辯，無非事後避重就輕圖卸之詞，尚難採信，本件
    事證明確，被告犯行洵堪認定。
七、核被告丙○○所為，係犯槍砲彈藥刀械管制條例第十一條第四項之未經許可寄藏
    同條第一項之改造手槍罪。其持有之低度行為，應為寄藏之高度行為吸收，不另
    論罪。查被告前於八十八年四月二十七日因偽造文書案件，經本院判處有期徒刑
    三月，於同年六月二十九日確定，於八十九年九月二十四日執行完畢，有臺灣高
    等法院檢察署刑案紀錄簡覆表及臺灣高等法院被告全國前案紀錄表各一件在卷可
    查，其於五年內再犯有期徒刑以上之本案之罪，為累犯，應依法加重其刑。爰審
    酌被告未經許可替人寄藏具有殺傷力之改造手槍，有危社會治安，其犯罪之動機
    、目的、手段、知識程度、犯罪後之態度等一切情狀，量處如主文所示之主刑，
    罰金刑部分並諭知易服勞役之折算標準，以示懲儆。
八、末查被告行為後槍砲彈藥刀械管制條例業於九十年十一月十四日經修正公布，同
    年十一月十六日開始施行，其中第十九條原關於強制工作之規定，業於修正時刪
    除。又刑法第二條第二項規定：「保安處分適用裁判時之法律」。現槍砲彈藥刀
    械管制條例關於強制工作之規定既已刪除，而本案被告涉犯者僅係單純替人寄藏
    手槍，並未持該槍械作為另犯他案之兇器，依其犯罪情節，本院認科以主文所示
    之刑罰為已足，無另依刑法予以保安處分加以矯治之必要，爰不再對被告諭知強
    制工作之保安處分，附此敘明。
九、扣案具殺傷力之仿WALTHER 廠半自動手槍改造之金屬玩具手槍一支（槍枝管制編
    號0000000000，含彈匣一個），係違禁物，應依刑法第三十八條第一項第一款規
    定宣告沒收。另扣案不具殺傷力之仿WALTHER 廠半自動手槍改造之金屬玩具手槍
    一支（槍枝管制編號0000000000，含彈匣一個）、不具殺傷力之改造金屬子彈五
    顆、彈殼三枚，非違禁物，亦非被告所有之物；虎頭鉗、鉗子各一支雖係被告所
    之物，但非其供犯罪所用或預備之物，爰均不併宣告沒收，附此敘明。
據上論斷，應依刑事訴訟法第二百九十九條第一項前段，槍砲彈藥刀械管制條例第十
一條第四項，刑法第十一條前段、第四十七條、第四十二條第二項、第三十八條第一
項第一款，罰金罰鍰提高標準條例第二條，現行法規所定貨幣單位折算新臺幣條例第
二條，判決如主文。
本案經檢察官張云綺到庭執行職務。
中      華      民      國      九 十 一    年    四    月   二 十 五   日
                                        臺灣板橋地方法院刑事第四庭
                                            法    官    談      虎
右正本證明與原本無異。
如不服本判決，應於判決送達後十日內，向本院提出上訴狀。
                                            書 記 官    陳  君  偉
中      華      民      國      九 十 一    年    四    月   二 十 五   日
附錄本案論罪科刑法條全文：
槍砲彈藥刀械管制條例第十一條第四項
  未經許可，持有、寄藏或意圖販賣而陳列第一項所列槍砲者，處一年以上七年以下
  有期徒刑，併科新臺幣一千萬元以下罰金。
